

CONTACT

@ cnd.planchenault@gmail.com

06 60 08 13 78

Cercottes

Github: cnd24

LOGICIELS / COMPÉTENCES WEB

Symfony 4.x/5

PHP 7.x

Vue.js / Vuex

HTML5 / CSS3 / SCSS

Bootstrap

MySQL/SQL/DQL

Tests (PHPUnit / Cypress)

APIPlatform

GIT / GitHub / GitLab

PHPStorm

Méthodes Agiles (SCRUM)

Linux/Ubuntu

Autres:

Photoshop, Illustrator, Inkscape

CENTRE D'INTÉRÊT



Loisirs créatifs



Infographie

CINDYPLANCHENAULT

Développeuse Web Junior - PHP Symfony/Vue.js

Dans le cadre d'une reconversion professionnelle, j'ai suivi une formation intensive à la Wild Code School pour devenir développeuse PHP/Symfony. Un stage de 5 mois sur Symfony/Vue.js ainsi qu'une expérience de 8 ans en tant que chargée de communication me permettent d'être en capacité d'intégrer votre entreprise dès maintenant.

EXPÉRIENCES

DÉVELOPPEUSE WEB - SYMFONY/VUE.JS

Janasense - Stage | Fev. 2020 - Juillet 2020

Maîtrise de Vue.js avec mise en application sur projet (@vue/CLI + Vuex). Gestion d'une API avec génération et récupération de données.

- Côté API (Symfony) : création de requêtes personnalisées, création de fixtures, création de méthodes d'envoi ou récupération de données, création d'entités avec gestions des différentes relations.
- Côté Front (Vue.js): récupération des données de l'API (axios), affichage dynamique des données, création de composants, création de formulaires avec envoi de données à l'API, internationalisation d'une partie de l'application, création de tests avec Cypress.

FORMATION DE DÉVELOPPEUSE WEB - PHP/SYMFONY

Wild Code School | Sept. 2019 - Juillet 2020

- Projet client réalisé pour la société « Ambassadeurs de créateurs ».
 Gestion des utilisateurs, carte interactive, administration de données, filtrage de données et pagination, importation de fichiers, etc.
- Projet perso "Wild circus":
 Modélisation de la BDD bidirectionnelle, développement de l'administration du site, développement front-end, mise en place de tests unitaires, gestion des utilisateurs.
- Projet "Country Club": refonte d'un site en simple MVC, administrable.
- 2 Hackthons: 24h sur le thème d'Halloween et 48h avec Keolis (2e sur le podium).

CHARGÉE DE COMMUNICATION - ÉVÈNEMENTIEL - FORMATION

Comité Olympique et Sportif 41 | Janv. 2011 - Déc. 2018

Organisation d'évènements sportifs, création de supports de communication et d'identité visuelle pour les clubs sportifs, mise en place et animation de formations (membre du réseau de formateurs de la région centre), animation des réseaux sociaux, gestion de la base de donnée "Annuaire du Sport 41", administration du site web.

FORMATIONS

Formation intensive Développeur web et web mobile

Master 2 "Communication des organisations"

DUT "Services et Réseaux de Communication"
Développement web / Communication / Multimédia

Wild Code School | 2019/20

Univ. Montpellier | 2007/09

IUT Laval | 2004/06